台灣板橋地方法院刑事判決　　　　　　　　　　　　九十一年度交易字第四三四號
　　公　訴　人　台灣板橋地方法院檢察署檢察官
　　被　　　告　乙○○　男　三.
右列被告因過失傷害案件，經檢察官提起公訴（九十一年度偵字第一五二四九號），
本院判決如左：
    主  文
乙○○因過失傷害人，處拘役伍拾伍日，如易科罰金，以佰元折算壹日。
    事  實
一、乙○○於民國（下同）九十一年五月四日晚六時許，駕駛車號九Ｆ─一六六七號
    自用小客車，因不諳路況，誤入台北縣泰山鄉○○路○段六十巷而倒車退後，理
    應注意駕駛人駕駛汽車，應遵守道路交通號誌之指示及汽車倒車時，應顯示倒車
    燈光或手勢後，謹慎緩慢後倒，並應注意其他車輛及行人，而依當時天候晴，夜
    間有光線，路面無缺陷，道路並無障礙物，且視距良好，依當時之情形並無不能
    注意之情形，竟仍疏於注意，適丙○○騎乘車號ＦＮＷ─三九一號機車，並後載
    其妻甲○○，遵行交通號誌沿同路往北向直行途經該處，乙○○所駕駛之汽車後
    保險桿撞及丙○○所騎乘之機車排氣管位置，致丙○○、甲○○二人連同機車倒
    地，使丙○○因而受有右肘、膝擦傷之傷害；而甲○○則受有下背部及右臗部挫
    傷、右肩部及右上臂瘀腫挫傷、四肢多處擦挫傷及右肱骨粉碎性骨折等傷害。乙○○於肇事後見丙○○與甲○○二人起身乃掏出數百元欲交予丙○○賠償；惟未
    為丙○○同意，竟駕車駛離現場，經丙○○記下乙○○所駕駛自用小客車之車號
    並報警處理。
二、案經被害人丙○○、甲○○二人訴由台北縣政府警察局新莊分局報請台灣板橋地
    方法院檢察署檢察官偵查起訴。
    理  由
一、訊據被告乙○○對於上述時、地因誤入台北縣泰山鄉○○路○段六十巷倒車時，
    與丙○○所騎乘之機車發生擦撞，致丙○○及甲○○二人受傷之事實坦承不諱；
    惟辯稱：當時伊倒車之速度很慢，係丙○○騎乘機車自己撞上來云云。經查：右
    揭事實，業據告訴人丙○○及甲○○二人分別於警訊及偵審中指訴綦詳，並有道
    路交通事故調查報告表、現場與機車受損之照片共六幀及診斷證明書二紙附卷可
    稽。按駕駛人駕駛汽車，應遵守道路交通號誌之指示及汽車倒車時，應顯示倒車
    燈光或手勢後，謹慎緩慢後倒，並應注意其他車輛及行人，道路交通安全規則第
    九十條及第一百十條第一項第二款分別定有明文。被告於前揭時地倒車，自應遵
    守上述交通安全規定；況當時天候晴，夜間有光線，路面並無缺陷，亦無障礙物
    且視距良好，並無不能注意之情形，惟被告竟仍疏於注意，以至肇事，致被害人
    受傷，其有過失甚明。台灣省台北縣區車輛行車事故鑑定委員會亦同此認定，有
    該委員會九十一年九月三日北鑑字第九一一０三三號函暨所附鑑定意見書在卷可
    參。是被告所辯當時倒車速度很慢乙節，顯係飾卸之詞，不足採信。又被告過失
    行為與被害人二人受傷間，顯有相當因果關係。罪證明確，被告犯行洵堪認定。
二、核被告所為，係觸犯刑法第二百八十四條第一項前段之過失傷害罪。又被告以一
    過失行為致被害人二人受傷，為同種想像競合犯，應從一重處斷。爰審酌被告之
    品行、智識程度及被告過失之程度且肇事後竟因被害人不願收受數百元之賠償逕
    行駕車離去以及被告犯罪後之態度等一切情狀，量處如主文所示之刑，並諭知易
    科罰金之折算標準，以示懲儆。
據上論斷，應依刑事訴訟法第二百九十九條第一項前段，刑法第二百八十四條第一項
前段、第五十五條、第四十一條第一項前段，罰金罰鍰提高標準條例第一條前段、第
二條，判決如主文。
本案經檢察官簡美慧到庭執行職務
中    華    民    國    九   十   一    年    十    月    十    八      日
                            台灣板橋地方法院交通法庭
                                法  官  潘  長  生
右正本證明與原本無異。
如不服本判決，應於判決送達後十日內向本院提出上訴狀 (應附繕本) ，上訴於
臺灣高等法院。
                                書記官  王  增  華
中      華      民      國      九十一      年    十    月  二 十 一    日
附錄本案論罪科刑法條
刑法第二百八十四條：
因過失傷害人者，處六月以下有期徒刑、拘役或五百元以下罰金。致重傷者，處一年
以下有期徒刑、拘役或五百元下罰金。
從事業務之人，因業務上之過失傷害人者，處一年以下有期徒刑、拘役或一千元以下
罰金。致重傷者，處三年以下有期徒刑、拘役或二千元以下罰金。
